【裁判字號】    92,簡上,29
【裁判日期】    920605
【裁判案由】    毀損
【裁判全文】
臺灣臺南地方法院刑事判決
    上  訴  人  臺灣臺南地方法院檢察署檢察官
    被      告  乙○○
右列上訴人因被告毀損案件，不服本院九十一年度南簡字第三九六號中華民國九十一
年十二月十七日第一審判決（聲請案號：九十一年度偵字第八二三三號），提起上訴
，本院管轄之第二審合議庭判決如左：
    主  文
上訴駁回。
乙○○緩刑貳年。
    事  實
一、乙○○與甲○○係鄰居，彼此因共同壁使用迭起爭執，而生嫌隙，詎乙○○竟基
    於毀損之故意，於民國九十一年五月八日凌晨四時五十六分許，在臺南縣官田鄉
    ○鎮村○○○街廿一巷一八一號即甲○○之住處前，持俗稱「快乾」之瞬間黏膠
    注入甲○○住處之對講機門鈴內，致令該對講機門鈴不堪用，足以生損害於甲○
    ○。
二、案經甲○○訴由臺南縣警察局麻豆分局報請臺灣臺南地方法院檢察署檢察官偵查
    結果聲請簡易判決處刑。
    理  由
一、右揭事實，業據被告乙○○警詢、偵查中及本院審理時供認不諱，核與告訴人甲
    ○○指述住處對講機門鈴遭破壞之情節大致相符，此外復有該對講機門鈴毀損之
    照片四紙、拍攝被告前往破壞該對機門鈴之監視錄影機翻拍照片二幀在卷可資佐
    證，足徵被告自白與事實相符。本件事證明確，被告毀損之犯行，堪以認定，應
    予依法論科。
二、核被告所為係犯刑法第三百五十四條之毀損罪。原簡易判決審酌被告一切犯罪情
    狀，引用刑法第三百五十四條、第四十二條第二項，罰金罰鍰提高標準條例第一
    條前段、第二條規定，量處被告罰金一千元，如易服勞役以三百元折算一日，認
    事用法核無不合，量刑亦堪稱妥適。上訴人上訴意旨指摘原判決量刑過輕有所不
    當，非有理由，應予駁回。又被告前未曾受有期徒刑以上刑之宣告，有臺灣高等
    法院被告全國前案紀錄表在卷可憑，其經此教訓後，應知所警惕，信無再犯之虞
    ，且其於本院審理時復與告訴人達成和解，賠償告訴人新臺幣四萬四千九百元之
    損害，並當庭付訖賠償金予告訴人，有本院九十二年度附民字第五六號和解筆錄
    附卷可參，本院因認所宣告之刑以暫不執行為適當，併諭知緩刑二年，以勵自新
    。
據上論結，應依刑事訴訟法第四百五十五條之一第一項、第三項、第三百六十八條，
刑法第七十四條第一款，判決如主文。
本案經檢察官吳文政到庭執行職務。
中      華      民      國    九十二    年    六        月      五      日
                              臺灣臺南地方法院刑事第六庭
                                  審判長法  官  黃光進
                                        法  官  蔡奇秀
                                        法  官  謝瑞龍
右正本證明與原本無異。
本件不得上訴。
                                        書記官  吳湘婷
中      華      民      國    九十二    年    六        月      六      日
附錄本案論罪科刑法條全文：
刑法第三百五十四條
 (毀損器物罪)
毀棄、損壞前二條以外之他人之物或令致不堪用，足以生損害於公眾或他人者，處二
年以下有期徒刑、拘役或五百元以下罰金。


司法院資訊處製作；財團法人民間司法改革基金會備份。
